# 在建工程转固时间的问题

提问人：清茶一杯 时间：2014-12-23 19:05:01
陈版好，在建公司转固定的问题请教您：A公司有 2 个基建项目，分为 1 期及 2 期， 1 期于 2014 年 7 月已完工，并于 7 月中旬开始营业，二期尚在建设中。财务核算 1 期 2 期是分开的。目前 1 期工程审价尚未做出来，只是按工程进度支付了工程款（计入在建工程）， 1 期工程目前A公司尚未转固定资产。我认为 1 期工程应该转固，但转固的价值及时间如何确定呢？

回答人：chenyiwei
应根据目前可获得的信息（如工程概算、实际发生成本以及对尚需发生支出的估计等）进行暂估。在达到《企业会计准则第 17 号——借款费用》第十三条规定条件时转固。

提问人：墨墨 1990 时间：2015-02-02 21:45:22
陈版， 1 、能否只根据实际已结算的成本预转固，后续发生的一些成本待竣工决算后（竣工决算完成时间有可能超过 1 年）一次性转固？ 2 、已发生的设计费、监理费等待摊支出能否等到竣工决算后再分摊

回答人：chenyiwei
1 、不建议这样处理，导致固定资产成本不完整。 2 、建议预分摊这部分共同支出。